【裁判字號】    97,易,3604
【裁判日期】    980224
【裁判案由】    竊盜
【裁判全文】
臺灣臺中地方法院刑事判決              97年度易字第3604號
公  訴  人  臺灣臺中地方法院檢察署檢察官
被      告  乙○○
上列被告因竊盜案件，經檢察官提起公訴（97年度偵字第16275
號），本院判決如下：
    主  文
乙○○犯竊盜罪，處拘役伍拾玖日，如易科罰金，以新臺幣壹仟
元折算壹日。
    犯罪事實
一、乙○○基於意圖為自己不法所有之犯意聯絡，於97年12月5
    日下午6時許，向甲○○借用其所使用之車牌號碼5409-NS號
    自小貨車載運貨物，竟於民國96年12月5日晚上10時55分許
    ，駕駛上開自小貨車前往臺中市○區○○街38號前，徒手竊
    走丙○○所有放置在該處之舊衣回收筒1個得手後，旋駕車
    駛離並於易日清晨某時，將該竊得知就依回收筒，以2千500
    元出售予不知情之甲○○。嗣經丙○○報警處理，調閱該處
    路口監視器錄影畫面而循線查獲上情。
二、案經臺中市警察局第三分局報告臺灣台中地方院檢察署檢察
    官偵查起訴。
      理由
一、按被告以外之人（包括證人、鑑定人、告訴人、被害人及共
    同被告等）於審判外之陳述雖不符刑事訴訟法第159條之1至
    之4等4條之規定，而經當事人於審判程序同意作為證據，法
    院審酌該言詞陳述或書面陳述作成時之情況，認為適當者，
    亦得為證據；當事人、代理人或辯護人於法院調查證據時，
    知有刑事訴訟法第159條第1項不得為證據之情形，而未於言
    詞辯論終結前聲明異議者，視為有前項之同意，同法第159
    條之5定有明文。立法意旨在於傳聞證據未經當事人之反對
    詰問予以核實，原則上先予排除。惟若當事人已放棄反對詰
    問權，於審判程序中表明同意該等傳聞證據可作為證據；或
    於言詞辯論終結前未聲明異議，基於尊重當事人對傳聞證據
    之處分權，及證據資料愈豐富，愈有助於真實發見之理念，
    且強化言詞辯論主義，使訴訟程序得以順暢進行，上開傳聞
    證據亦均具有證據能力。本案被告、檢察官於本院審理程序
    時就本院引用之下列證據，均未加爭執，且本院審酌證據作
    成之形式，均無瑕疵、與待證事實具有關聯性等情況，認為
    適當，且無不法取得之情形，應認得為證據，揆諸前開說明
    ，就本案所引用之供述、書面證據均具有證據能力，合先敘
    明。
二、訊據被告乙○○矢口否認犯行，辯稱：不認識甲○○，沒有
    開甲○○借用之上開小貨車，也沒有拿舊衣回收筒等語。經
    查：(一)證人甲○○於司法警察詢問時證稱：「我因需要一個
    舊衣回收桶，而向之前所聘僱的工人（綽號陳仔）訂做一個
    舊衣回收桶，而他便說他家剛好有一個舊衣回收桶可以賣我
    。」「96年12月5日18時許綽號陳仔稱要回家載舊衣回收桶
    賣給我，所以向我借用該部5409-NS自用小貨車使用。」「
    我以新台幣2500元向陳仔買舊衣回收筒。」於檢察官訊問時
    亦供稱：「陳仔就是乙○○，他的電話是0000-000000。我
    上次有指認陳仔就是搬回收箱的人。他是去厚生醫院焊接的
    人，我問他有沒有回收箱才借車子給他去載。」「我不知道
    綽號陳仔的真實姓名年籍資料，只知道他姓陳，租屋住所台
    中市○區○○○路48巷48號；他的手機號碼0000-000-000
    ，但我已經四天無法連絡到陳仔，手機均無人接聽。」「00
    00-000-000號碼是我僱的臨時工陳仔在使用，但我不知道他
    的全名。我是做資源回收業，陳仔說家裡有一個資源回收箱
    要直接賣我，價金2500元，並說要載過來給我，所以才把車
    借給他使用。資源回收箱上面沒有寫字，還有掉漆。」於本
    院審理時亦為相同之結證。(二)參以被告在本院法官訊問時自
    承：「0000-000-000行動電話是我所使用，沒有失竊遺失一
    節。」而該行動電話門號為被告所申請使用，且正常繳費至
    97年初之情，有大眾電信股份有限公司函覆文件1份在卷可
    參。(三)再佐以本件案發當時，有一男子駕駛前述自小貨車在
    臺中市○區○○街38號前，搬運該處之舊衣回收筒一情，有
    該路口監視器畫面翻拍照片5張在卷可稽，而該照片上之男
    子，亦經證人證人甲○○指認為被告無訛。(四)基上，足資證
    明證人甲○○之證述應堪真實可信，而被告所辯，應係推諉
    卸責之詞，委無足採。本件事證明確，被告竊盜犯行足堪認
    定，應依法論科。
三、核被告所為，係犯刑法第320條第1項之竊盜罪。爰審酌被告
    正值青壯之年，卻不思以正途賺取所需，竟為竊盜行為，造
    成被害人財產損失，行為殊不可取，惟念及所竊盜之財物價
    值尚低，暨犯後飾詞否認犯行，態度非屬良好，及其犯罪之
    動機、目的、手段等一切情狀，量處如主文所示之刑，並諭
    知易科罰金之折算標準，以資懲儆。至提起公訴檢察官之起
    訴意旨，認為本件竊盜犯行，應係被告乙○○與與不詳姓名
    、年籍之成年男子，共同基於意圖為自己不法所有之犯意聯
    絡下所為；惟此共犯之起訴事實部分，檢察官並未提出證據
    方法以舉證之，即無證據可資證明，本院爰不認定被告上開
    竊盜犯行有共犯，併此敘明。
據上論斷，應依刑事訴訟法第284條之1、第299條第1項前段，刑
法第320條第1項、第41條第1項前段，刑法施行法第1條之1，判
決如主文。
本案經檢察官丁○○到庭執行職務
中    華    民    國    98    年    2     月    24    日
                  刑事第十二庭    法  官  劉邦繡
以上正本證明與原本無異。
如不服本判決，應於收受送達後10日內向本院提出上訴書狀，並
應敘述具體理由；其未敘述上訴理由者，應於上訴期間屆滿後20
日內向本院補提理由書（均須按他造當事人之人數附繕本）「切
勿逕送上級法院」。
                                  書記官  何俞瑩
中    華    民    國    98    年    2     月    24    日
附錄本案論罪科刑法條中華民國刑法第320條第1項意圖為自己或
第三人不法之所有，而竊取他人之動產者，為竊盜罪，處5年以
下有期徒刑、拘役或5百元以下罰金。


司法院資訊處製作；財團法人民間司法改革基金會備份。
